【裁判字號】    99,台抗,416
【裁判日期】    990514
【裁判案由】    違反槍砲彈藥刀械管制條例聲請再審
【裁判全文】
最高法院刑事裁定              九十九年度台抗字第四一六號
抗  告  人  甲○○
上列抗告人因違反槍砲彈藥刀械管制條例案件，不服台灣高等法
院中華民國九十九年三月三十一日駁回聲請再審之裁定（九十八
年度聲再字第四一七號），提起抗告，本院裁定如下：
    主  文
抗告駁回。
    理  由
本件原裁定以抗告人甲○○聲請再審意旨略稱：抗告人於案發時
即民國九十一年九月十二日晚十時四十七分五十六秒至五十一分
五秒間，以所有0000000000號之行動電話與同案被告
陳成宗所有之0000000000號行動電話通話，而大眾電
信股份有限公司（下稱大眾電信）於九十一年六月間，尚未在台
北縣淡水地區架設基地台，抗告人既能與陳成宗通話，即表示抗
告人當時並未在淡水地區，自無參與犯行之可能，有大眾電信通
話明細表、泛亞電信股份有限公司九十六年一月二十五日法亞字
第○九六○○三五五三號函可證。且案發當時，抗告人確實與友
人徐英博至桃園縣看車，抗告人當時雖欲於審理時聲請徐英博到
庭，惟徐英博因案通緝而作罷，今徐英博已歸案於台灣宜蘭監獄
服刑，該證人係屬於審理中未存於卷證資料中之確實之新證據，
為此提起再審等語。原裁定以：刑事訴訟法第四百二十條第一項
第六款所謂發現確實之新證據，係指該證據於事實審法院判決前
即已存在，祗因未發見，為法院及當事人所不知，迨判決後始行
發見者而言；且所謂確實之新證據，固非以絕對不須經過調查程
序為條件，然必須顯可認為確實足以動搖原確定判決，而為受判
決人有利之判決者為限。又人證係以證人之證言為證據資料，故
以證人為證據方法，以其陳述為證明之作用者，除非其於另一訴
訟中已依法定程序為證言之陳述，否則，不能以其事後所製作記
載見聞之文書，謂其係該人證成立於事實審法院判決之前，而認
該文書為新證據。經查抗告人所指之證人徐英博，揆其性質，係
屬「人證」，僅為證據方法，而該證人之陳述內容究竟如何，於
未訊問前既無從得知，自非所謂事實審法院判決前已經存在，且
顯然可確實足以動搖原有罪確定判決之所謂新證據。再經調閱全
案卷宗，抗告人於該案第一次警詢時僅泛稱案發當時不在現場；
於第一次偵查中則稱：當天伊與綽號「小龍」之人在台北市○○
○路的車行看車各等語，並未提出不在場之具體事證供警方查察
，而與本件聲請意旨所主張「與徐英博至桃園縣看車」一節不盡
相符。又抗告人於歷次審判中，均未提供類此有利於己之相關證
據供法院參酌，其再審聲請意旨無非係就原確定判決取捨證據、
認定事實之爭執，核非屬刑事訴訟法第四百二十條第一項第六款
所稱之新證據，因認本件聲請再審為無理由，予以駁回，已詳敘
其所依憑之理由。經核於法尚無違誤。按證人所為之證言是否可
採，尚須經過調查程序決定取捨，尚非顯然足以動搖原確定判決
之證據，其與所謂發見確實之新證據，有所不合。抗告意旨主張
：抗告人因當時僅悉徐英博之綽號為「小龍」，不悉其全名，且
徐英博當時亦通緝中，不可能到庭作證，現徐英博既已緝獲，並
能證明抗告人於案發時不在現場，自為新證據，原裁定將徐英博
與「小龍」割裂為二人，尚有違誤等語。乃執陳詞，對原裁定已
詳予說明之事項，任意指摘，非有理由，應予駁回。
據上論結，應依刑事訴訟法第四百十二條，裁定如主文。
中    華    民    國  九十九  年    五    月   十四   日
                      最高法院刑事第三庭
                          審判長法官  林  增  福
                                法官  張  清  埤
                                法官  陳  世  雄
                                法官  何  菁  莪
                                法官  黃  梅  月
本件正本證明與原本無異
                                      書  記  官
中    華    民    國  九十九  年    五    月   十九   日
                                                      v

司法院資訊處製作；財團法人民間司法改革基金會備份。
